臺灣嘉義地方法院刑事判決　　　　　　　　　　　　　九十三年度交易字第五四號
　　公　訴　人　臺灣嘉義地方法院檢察署檢察官
　　被　　　告　乙○○
右列被告因過失致死案件，經檢察官提起公訴（九十三年度偵字第三二五二號），本
院判決如左：
    主  文
乙○○因過失致人於死，處有期徒刑捌月。
    事  實
一、乙○○於民國九十三年二月十一日下午九時二十三分許，駕駛車號五Ｍ─七八二
    七號自用小客車，沿嘉義縣太保市新埤里往田尾里溪南方向行駛（即由南往北）
    ，其原應注意除超車外，不得駛越行車分向線而駛入對向車道，並應注意車前狀
    況，隨時採取必要安全措施，而依當時天候晴、夜間有照明、柏油路面乾燥、無
    缺陷、無障礙物且視距良好，並無不能注意之情事，竟疏於注意，適發覺其所行
    駛車道上有一逆向行駛機車，為閃避該機車，卻因車速過快無法立即減速慢行，
    而貿然行駛至對向車道，彼時於同路段太保一一一分二二電線桿前附近，恰有酒
    後違規騎乘車號ＹＨＯ─八三七號重型機車之陳建國（經抽血檢驗測得其血液中
    酒精含量為一九二ＭＧ＼ＤＬ，相當於呼氣酒精濃度為零點八六ＭＧ＼Ｌ，惟公
    共危險部分，因其已死亡，不另為不起訴處分）行駛於其車道上，經乙○○之自
    用小客車撞擊，造成陳建國受有頭部外傷併腦挫傷等傷害而當場死亡。乙○○於
    車禍肇事後犯罪未被發覺前，向至現場處理尚不知肇事者為何人之有偵查犯罪職
    權之嘉義縣警察局水上分局新埤派出所員警金祚明自承其為肇事者，嗣並接受裁
    判。
二、案經臺灣嘉義地方法院檢察署檢察官據報相驗自動檢舉偵查起訴。
    理  由
一、訊據被告乙○○坦承於右揭時、地發生車禍之事實，惟辯稱係被害人陳建國酒後
    騎乘機車駛入其行駛車道，閃避不及發生撞擊，係為閃避被害人才會轉向對向車
    道云云。經查：
  (一)被告過失致人於死犯行，除被告於警詢時自承：「‧‧‧當時我行駛自己的車道
    突然發現一部機車逆向且沒開燈騎在我車道，為了閃避，我便衝駛入對向車道閃
    避這部機車，沒想到與陳建國會發生對撞」等語外（見偵查卷第四三頁），並經
    被害人陳建國之妻甲○○指訴，且有道路交通事故現場圖、道路交通事故調查報
    告表(一)(二)各一份及現場照片共十八幀在卷可稽。而被害人因此車禍死亡之事實，
    亦有臺灣嘉義地方法院檢察署相驗筆錄、相驗屍體證明書、驗斷書、華濟醫院法
    醫參考病歷摘要各一份及相驗照片共六幀在卷足憑。
  (二)按汽車在雙向二車道行駛時，應在遵行車道內行駛，道路交通安全規則第九十七
    條第一款定有明文。被告駕車自應注意及之，且依前揭道路交通事故調查報告表
    所示，當時天候晴、夜間有照明、柏油路面乾燥、無缺陷、無障礙物且視距良好
    ，並無不能注意之情事，被告竟疏未注意，貿然駛入對向車道，致發生車禍，被
    告顯有過失甚明。被告雖辯稱係被害人酒後騎車駛入其車道肇事云云，然被告所
    辯顯與其於前揭所示警詢時之陳述情節不符，而依前揭現場圖及照片所示現場跡
    證，被告車輛撞擊拖行數十公尺後，停止位置係距被害人倒地位置前方二十點七
    公尺，現場刮痕油漬及撞擊後遺留之散落物多在對向即被害人車道上，顯見被告
    當時確係駛入對向車道撞及被害人無疑。且本案經送臺灣省嘉雲區行車事故鑑定
    委員會鑑定結果，亦認被告駕駛自小客車，夜間駛入來車道撞及被害人機車，為
    肇事原因，此有該委員會九十三年四月十五日以嘉鑑字第九三０三七四號函附鑑
    定意見書一份在卷可稽。雖被害人服用酒類經抽血檢驗測得其血液中酒精含量為
    一九二ＭＧ＼ＤＬ，相當於呼氣酒精濃度為零點八六ＭＧ＼Ｌ，有酒後駕駛動力
    交通工具違規行為，然本案係被告駛入被害人車道肇事，自難認被害人酒後駕車
    行為為本案車禍之原因，被告所辯均係飾卸之詞，不足採信。
  (三)本案被害人因車禍死亡之事實，已如前述，與被告前揭過失行為間有相當因果關
    係，被告過失致人於死犯行，堪予認定。
二、核被告乙○○所為，係犯刑法第二百七十六條第一項之過失致死罪。被告於肇事
    後犯罪發覺前，即留於現場向到場處理之嘉義縣警察局水上分局新埤派出所員警
    金祚明坦承肇事，自首而接受裁判，此有在場處理警員金祚明提出之肇事人自首
    情形紀錄表一份在卷可參，應依刑法第六十二條前段規定減輕其刑。爰審酌被告
    駕駛失當之過失程度、造成被害人死亡之結果，迄今尚未與被害人家屬達成和解
    ，犯後矯飾犯行，惟已賠償被害人家屬部分款項（強制汽車責任險保險金），坦
    承其駕車有過失，態度平和等一切情狀，量處如主文所示之刑。
據上論斷，應依刑事訴訟法第二百九十九條第一項前段、刑法第二百七十六條第一項
、第六十二條前段，罰金罰鍰提高標準條例第一條前段，判決如主文。
本案經檢察官陳昭廷到庭執行職務。
中      華      民      國    九十三    年      七      月     三十     日
                              臺灣嘉義地方法院交通法庭
                                審判長法官  沈  福  財
                                      法官  朱  美  璘
                                      法官  陳  端  宜
右正本證明與原本無異。
如不服本判決，應於判決送達後十日內向本院提出上訴狀( 應附繕本 )。告訴人或被
害人如對於本判決不服者，應具備理由請求檢察官上訴，其上訴期間之計算係以檢察
官收受判決正本之日期為準。
中      華      民      國    九十三    年      七      月     三十     日
                                    書記官  李  佳  惠
附錄論罪科刑法條：
刑法第二百七十六條第一項：
因過失致人於死者，處二年以下有期徒刑、拘役或二千元以下罰金。
